臺灣臺南地方法院刑事判決　　　　　 99年度交簡上字第66號
上　訴　人　臺灣臺南地方法院檢察署檢察官
上　訴　人
即　被　告　謝秉均
上列上訴人因被告過失傷害案件，不服本院中華民國99年3月26
日99年度交簡字第293號第一審刑事簡易判決（聲請簡易判決處
刑案號：99年度調偵字第125號），提起上訴，被告於本院審理
進行中，就被訴事實為有罪之陳述，經本院管轄之第二審合議庭
裁定進行簡式審判程序，判決如下：
    主  文
上訴均駁回。
謝秉均緩刑貳年。
    事實及理由
一、本件被告所犯係死刑、無期徒刑、最輕本刑為3年以上有期
    徒刑以外之罪，其於本院審理程序就被訴事實為有罪之陳述
    ，經審判長告知簡式審判程序之旨，並聽取其與公訴人之意
    見後，經本院合議庭裁定進行簡式審判程序，合先敘明。
二、本院審理結果，認第一審簡易判決之認事、用法及量刑均無
    不當，應予維持，且除補充證據：「臺灣省車輛行車事故覆
    議鑑定委員會100年5月17日覆議字第1006201863號函文及和
    解筆錄各1份」外，餘均引用第一審簡易判決書記載之事實
    、證據及理由（如附件）。
三、檢察官上訴意旨略以：被害人顧廖秀芳請求上訴，因被告多
    所推諉，造成被害人身心無比傷害，原審僅量處拘役20日，
    量刑過輕云云。上訴人即被告原則以：本件事故之發生係顧
    廖秀芳未保持安全距離所致，被告應無過失；且原審於臺灣
    省車輛行車事故鑑定覆議委員會完成鑑定前即逕為判決，自
    有未洽，爰請求撤銷原判決，並為被告無罪之諭知云云，嗣
    於本院審理時為認罪之表示。經查：
（一）原審以本案事證明確，認被告所為，係犯刑法第284條第1
      項前段之過失傷害罪，且符合自首要件，依法減輕其刑，
      並審酌被告並無刑案前科紀錄，雖過失肇致本件車禍，使
      告訴人受傷，然告訴人未保持安全距離及未注意車前狀況
      為肇事主因，且被告已給付被害人新臺幣（下同）10萬元
      （嗣後被害人退回款項），卻因被害人不滿被告聲請交通
      事故鑑定，而不願與被告調解，足見被告有賠償被害人之
      誠意，且犯後坦承犯行等一切情狀，量處被告拘役20日，
      核其認事用法均無違誤，量刑亦甚妥適。
（二）又臺灣省車輛行車事故覆議委員會之鑑定結果，亦與臺南
      區車鑑會之鑑定意見相符，均認被害人為肇事主因，被告
      為肇事次因，有臺灣省車輛行車事故覆議鑑定委員會100
      年5月17日覆議字第1006201863號函文1份在卷可參；且被
      告於本院審理時已坦認犯行，足認被告就本件事故具有過
      失。
（三）綜上所述，原審判決認事用法並無違誤，量刑亦稱妥適；
      且被告於本件事故具過失責任，業經被告坦認不諱，並有
      上開鑑定意見可佐，足稽檢察官及被告之上訴理由，均難
      認有據，應予駁回。
四、被告未曾因故意犯罪受有期徒刑以上刑之宣告，有其前案紀
    錄表附卷可按，茲念其因一時疏忽而肇事，犯後自始坦承犯
    行，並於本院審理時，與被害人以8萬元當庭達成和解，有
    該和解筆錄在卷可稽，且公訴人亦同意為被告緩刑之諭知，
    本院斟酌上情，認被告經此偵審及科刑教訓，應足策其警惕
    ，原審所宣告之刑，以暫不執行為適當，爰依刑法第74條第
    1項第1款之規定，併予諭知緩刑2年，以啟自新。
據上論斷，應依刑事訴訟法第455條之1第1項、第3項、第273條
之1第1項、第373條、第364條、第368條，刑法第74條第1項第1
款，判決如主文。
本案經檢察官詹尚晃到庭執行職務。
中    華    民    國   100    年    12    月    30    日
                     刑事第十三庭   審判長法  官  莊玉熙
                                          法  官  周宛瑩
                                          法  官  魏玉英
以上正本證明與原本無異。
本件不得上訴。
                                          書記官  黃秋萍
中    華    民    國   101    年    1     月    3     日
附錄本案論罪科刑法條：
中華民國刑法第284條
（過失傷害罪）
因過失傷害人者，處6月以下有期徒刑、拘役或5百元以下罰金，
致重傷者，處1年以下有期徒刑、拘役或5百元以下罰金。
從事業務之人，因業務上之過失傷害人者，處1年以下有期徒刑
、拘役或1千元以下罰金，致重傷者，處3年以下有期徒刑、拘役
或2千元以下罰金。